【裁判字號】    95,上易,621
【裁判日期】    950630
【裁判案由】    毒品危害防制條例
【裁判全文】
臺灣高等法院臺中分院刑事判決         95年度上易字第621號
上  訴  人  臺灣臺中地方法院檢察署檢察官
被      告  甲○○
上列上訴人因被告違反毒品危害防制條例案件，不服臺灣臺中地
方法院94年度易字第2323號中華民國95年4月12日第一審判決（
聲請案號：臺灣新竹地方法院檢察署94年度毒偵字第461號），
提起上訴，本院判決如下：
    主  文
上訴駁回。
    事  實
一、甲○○曾於民國（下同）87年間，因施用毒品案件，經臺灣
    新竹地方法院於87年7月28日以87年度毒聲字第316號裁定送
    勒戒處所進行觀察、勒戒，認無繼續施用毒品傾向，由臺灣
    新竹地方法院檢察署檢察官於87年12月11日以87年度偵字第
    8217號 、87年度偵緝字第265號為不起訴處分確定；又因施
    用毒品案件，經臺灣新竹地方法院於88年2月2日以88年度毒
    聲字第206號裁定送勒戒處所進行觀察、勒戒，認有繼續施
    用毒品傾向，再由臺灣新竹地方法院於88年3月16日以88年
    度毒聲字第421號裁定令入戒治處所施以強制戒治，於88年
    03 月25日進入臺灣臺中女子戒治所接受強制戒治處分，嗣
    因執行成效良好，經臺灣新竹地方法院於88年9月21日以88
    年度毒聲字第1887號裁定停止強制戒治，所餘戒治期間並付
    保護管束，而甲○○於88年10月21日保外待產釋放出所，於
    89年03月01日強制戒治期滿。甲○○於前開強制戒治執行完
    畢釋放後5年內，復於94年01 月14日14時左右，在新竹市○
    區○○街26巷40號不詳友人住處，以將甲基安非他命（原判
    決誤為安非他命，於此更正）置於玻璃球內以火燒烤使之產
    生煙霧加以吸食之方式，非法施用第2級毒品甲基安非他命1
    次。嗣於94年01月14日14時40分左右，在新竹市○區○○街
    26 巷40號為警查獲，經警採其尿液送驗結果，發現尿液中
    有甲基安非他命之陽性反應而查知上情。
二、案經新竹市警察局移送臺灣新竹地方法院檢察署檢察官聲請
    簡易判決處刑，經臺灣新竹地方法院以管轄錯誤為由，改依
    通常程序審理，並移送臺灣臺中地方法院審理。
    理  由
一、訊據被告甲○○於原審法院及本院審理中，對於上揭施用第
    2級毒品之事實均坦承不諱，其為警查獲後，經採集其尿液
    送驗結果，亦呈現安非他命、甲基安非他命陽性反應，此有
    新竹市衛生局不法藥物尿液初步篩檢報告書1份、臺灣檢驗
    科技股份有限公司94年5月16日編號CH/2005?50020號濫用藥
    物尿液檢驗報告1份在卷可稽，復有查獲現場照片5張在卷可
    憑，足見被告自白其有施用第2級毒品甲基安非他命等情確
    與事實相符，可堪採信。
二、按觀察、勒戒或強制戒治執行完畢釋放後，5年內再犯毒品
    危害防制條例第10條之罪者，檢察官應依法追訴，毒品危害
    防制條例第23條第2項定有明文。查被告甲○○曾於87年間
    ，因施用毒品案件，經臺灣新竹地方法院於87年7月28日以
    87年度毒聲字第316號裁定送勒戒處所進行觀察、勒戒，認
    無繼續施用毒品傾向，由臺灣新竹地方法院檢察署檢察官於
    87年12月11日以87年度偵字第8217號、87年度偵緝字第265
    號為不起訴處分確定；又因施用毒品案件，經臺灣新竹地方
    法院於88年2月2日以88年度毒聲字第206號裁定送勒戒處所
    進行觀察、勒戒，認有繼續施用毒品傾向，再由臺灣新竹地
    方法院於88年3月16日以88年度毒聲字第421號裁定令入戒治
    處所施以強制戒治，於88年03月25日進入臺灣臺中女子戒治
    所接受強制戒治處分，嗣因執行成效良好，經臺灣新竹地方
    法院於88年9月21日以88 年度毒聲字第1887號裁定停止強制
    戒治，所餘戒治期間並付保護管束，而甲○○於88年10月21
    日保外待產釋放出所，於89年03月01日強制戒治期滿，此有
    臺灣高等法院被告前案紀錄表1份在卷可按，則被告於前開
    強制戒治執行完畢釋放後，5年內再犯本件施用毒品之犯行
    ，依現行毒品危害防制條例第23條第2項之規定，應予依法
    追訴處罰。從而，本件事證已臻明確，被告犯行堪以認定，
    應依法論科。
三、查甲基安非他命係毒品危害防制條例第2條第2項第2 款所定
    之第2 級毒品，不得非法施用。又服用甲基安非他命，經代
    謝後，尿液中可以同時檢出甲基安非他命及安非他命，且一
    般甲基安非他命之濃度會大於安非他命之濃度，但服用安非
    他命，尿液中只能檢驗出安非他命（有詮昕科技股份有限公
    司90年10月12日詮昕字第900034號函可參），查被告甲○○
    之尿液中，既檢驗出有甲基安非他命及安非他命之陽性反應
    ，其所施用之毒品應係甲基安非他命無誤，是檢察官及原審
    認被告所施用之第2級毒品為安非他命，尚有誤會。核被告
    所為，係犯毒品危害防制條例第10條第2項施用第2級毒品罪
    。其持有第2級毒品之低度行為，已為施用之高度行為所吸
    收，不另論罪。
四、原審依據上述理由，適用毒品危害防制條例第10條第2項，
    刑法第11條前段、第41條第1項前段，罰金罰鍰提高標準條
    例第2條，並審酌被告甲○○前因施用毒品之犯行，經歷觀
    察勒戒及強制戒治之機會，仍無法戒除施用毒品之惡習，5
    年內，猶故態復萌，再次施用毒品，無視於毒品對於自身健
    康之嚴重傷害及國家對於杜絕毒品犯罪之禁令，惟因施用毒
    品本身係屬自戕行為，對於社會所產生之潛在危害性尚屬輕
    微，且被告犯罪後坦承犯行，尚知悔悟，犯後態度良好，考
    量被告之施用次數僅有1次，又被告於原審供稱目前已有正
    當工作，未再有因施用毒品之行為，認為仍應給予被告自新
    之機會，認為公訴人具體求處有期徒刑7月，尚嫌過重等一
    切情狀，量處有期徒刑3月之刑，並諭知易科罰金之折算標
    準。經核其認事用法俱無不合，量刑亦稱允適，按量刑輕重
    ，係屬事實審法院得依職權自由裁量之事項，苟已斟酌刑法
    第57條各款所列情狀而未逾越法定刑度，不得遽指為違法（
    最高法院72年度臺上字第6696號、75年度臺上字第7033號判
    例參照），故檢察官以被告於強制戒治期滿後，曾經被臺灣
    新竹地方法院判處有期徒刑4月，雖後來免除刑之執行，但
    其自86年起已有3次施用毒品前科，原審僅量處有期徒刑3月
    ，尚不能達特別預防之目的，而請求量處有期徒刑7月，原
    審量刑過輕為由提起上訴，指摘原判決不當，查原審就其量
    刑之依據，業已於判決理由中加以敘明，故檢察官此部分之
    指摘非有理由，應予駁回其上訴。
據上論斷，應依刑事訴訟法第368條，判決如主文。
本案經檢察官乙○○到庭執行職務。
中    華    民    國    95    年    6     月    30    日
          刑事第十一庭  審判長法  官  黃  梅  月
                              法  官  黃  日  隆
                              法  官  林  宜  民
上列正本證明與原本無異。
不得上訴。
                              書記官  林  桂  鳳
中    華    民    國    95    年    7     月    4     日
                                                      Ａ


司法院資訊處製作；財團法人民間司法改革基金會備份。
